# 关联方资金占用利息会计处理问题

提问人：ahrex 时间：2019-12-14 08:05:25
公司拟计提控股股东及关联方的资金占用利息，计提而未收回的利息是否可以计入应收利息科目？另外，计提的该部分利息是否应该计入其他业务收入而非计入利息收入冲减财务费用，属于让渡资产使用权收入？

回答人：chenyiwei
计提控股股东及关联方的资金占用利息，依据是什么？有无相关的资金拆借或者收取利息的协议？如果没有协议或者约定不明确，则不能计提利息收入。
入宫符合计提条件，且有明确的支付时间表，则确认应收利息。
新金融工具准则执行后，利息收入不再属于该准则的规范范围，应采用金融工具准则核算。习惯上是计入 “财务费用——利息收入” 也可能计入投资收益（利息收益）。